臺灣高等法院臺南分院刑事判決
上　訴　人
即　被　告　甲○○
上列上訴人因恐嚇取財等案件，不服臺灣雲林地方法院九十三年
度易字第三七九號中華民國九十三年十二月八日第一審判決（起
訴案號：臺灣雲林地方法院檢察署九十二年度偵字第三五五四號
），提起上訴，本院判決如下：
    　主　　　文
上訴駁回。
    事實及理由
壹、構成犯罪事實：
一、甲○○素行不佳，曾有多次施用毒品之前科紀錄，又因過失
    傷害、公共危險案件及竊盜案件，經臺灣雲林地方法院判處
    應執行刑有期徒刑一年二月、有期徒刑十月，經接續執行，
    於民國（下同）九十一年三月六日假釋出獄，於九十一年十
    二月二十九日假釋期滿執行完畢。
二、甲○○意圖為自己不法所有，於九十二年八月十一日晚上十
    時許，在雲林縣崙背鄉○○村○○路旁，見車號ＫＶＳ－７
    １３號重型機車停放於該處（該車為乙○○持有，於九十二
    年八月四日晚上七時許，在雲林縣虎尾鎮○○里○○路一一
    六號前發現失竊，同日晚上十時許向警方報案），即以其自
    備之鑰匙一支，插入機車鑰匙孔內，開啟電門，見機車無法
    發動，甲○○即返家拿取汽油，加入該重型機車內，而發動
    引擎，竊取該機車，得手後據為己有，供給騎用。
三、甲○○又另行起意，因張家華（本件張家華所涉恐嚇取財案
    件，業經臺灣雲林地方法院判處有期徒刑七月確定在案）施
    用毒品，缺錢購毒，即與甲○○共同基於意圖為自己不法所
    有之犯意聯絡，而於九十二年八月十六日晚上，由甲○○騎
    乘上開竊得之機車，後載張家華，共同外出尋找作案目標。
    甲○○並提供其所有之安全帽二頂，一人各戴一頂，作為犯
    案工具，以利犯案得逞。於同日晚上八時許，其二人騎乘機
    車行至雲林縣崙背鄉○○村○○路二號附近，見丙○○騎乘
    機車經過該處，甲○○即騎乘機車往前逼近攔截，丙○○將
    機車停於路旁後，甲○○即以手拍肚子，作勢腰間藏有兇器
    ，向丙○○恐嚇稱：「交出身上財物」，張家華則在旁伺機
    行動，丙○○見狀心生畏懼，而將其身上持有之現金新臺幣
    （下同）七百元、「摩托羅拉」廠牌手機一支等物交出來，
    放在其機車菜籃上，甲○○拿取現金及手機後，據為己有，
    並即騎乘機車離去。
四、嗣於九十三年八月十七日，為警循線查獲，並在甲○○同意
    下，搜索甲○○住處（雲林縣崙背鄉○○村○鄰○○路三十
    一號），發現乙○○失竊之機車及丙○○遭恐嚇取財之手機
    ，並扣得甲○○所有，供其犯案所用之上開機車鑰匙一支、
    及其與丙○○犯案所用之安全帽二頂。
五、案經雲林縣警察局西螺分局報告臺灣雲林地方法院檢察署檢
    察官偵查後聲請簡易判決處刑，經臺灣雲林地方法院改依通
    常程序判決。
貳、認定犯罪事實所憑之證據及理由：
一、被告甲○○與已判決確定之共犯張家華二人於審判中之自白
    ，及其二人於警詢、檢察官面前之供述筆錄。
二、被害人乙○○、丙○○於原審審判中之陳述，及甲○○、張
    家華二人之警詢筆錄：證明其二人財物損失之時地、過程、
    及事後報案等情。
三、贓物認領保管單、車輛竊盜、車牌失竊資料個別查詢報表－
    查詢車輛認可資料：證明案發後尋獲之機車、手機確為被害
    人乙○○、丙○○持有。
四、扣案之機車鑰匙一支、安全帽二頂：證明被告甲○○及張家
    華二人所用之犯案工具。
、論罪科刑之理由：
一、被告甲○○所為，係犯刑法第三百二十條第一項之竊盜罪、
    同法第三百四十六條第一項之恐嚇取財罪。被告甲○○所犯
    恐嚇取財罪與張家華有犯意聯絡，行為分擔，為共同正犯。
    被告甲○○前因過失傷害、公共危險案件及竊盜案件，經臺
    灣雲林地方法院判處應執行刑有期徒刑一年二月、有期徒刑
    十月，經接續執行，於九十一年三月六日假釋出獄，於九十
    一年十二月二十九日假釋期滿執行完畢，有臺灣高等法院被
    告全國前案紀錄表在卷可參，其於五年內再犯本案二罪，均
    為累犯，依法均加重其刑。被告甲○○所犯上開二罪，犯意
    個別，罪名互殊，應予分論併罰。
二、原審適用刑法第二十八條、第三百二十條第一項、第三百四
    十六條第一項、第四十七條、第五十一條第五款、第三十八
    條第一項第二款，罰金罰鍰提高標準條例第一條前段之規定
    ，並參酌被告甲○○於犯本案前已有多次施用毒品紀錄，經
    觀察勒戒、強制戒治處分，並曾犯有竊盜、公共危險、過失
    傷害等案件，有上述紀錄表可憑，其素行不佳，被告甲○○
    於審判中供稱竊盜機車是供代步使用，恐嚇取財部分，被告
    甲○○則辯稱不知道所得款項作何用途，被害人丙○○於警
    詢中復供稱被告張家華係其姑表兄弟，是由被告甲○○及張
    家華二人之犯罪動機及其作案目標，足認被告甲○○品行不
    端。於恐嚇取財罪部分，張家華係坐於機車後座，藉機行事
    ，被告甲○○則下手恐嚇並拿取被害人交付之財物，被告甲○○之犯罪情節顯較被告張家華為重。被告甲○○對於竊盜
    部分犯後坦白犯行，惟於恐嚇取財罪部分，被告甲○○仍於
    審判中推卸責任，辯稱財物均係張家華拿走，直至被害人丙○○陳稱財物係由被告甲○○取走後，被告甲○○始改稱財
    物係其取得，但對犯罪所得之現金作何使用，被告甲○○又
    辯稱其不知道，被告甲○○意在逃避責任，甚為明顯，由上
    足見張家華之犯後態度，顯較被告甲○○為佳，並被告甲○○及張家華二人犯罪所得之財物非鉅，於恐嚇取財罪部分，
    張家華於事後未分得犯罪所得，及被害人乙○○、丙○○到
    庭均表示願意原諒被告甲○○及張家華二人之意，被告甲○○供稱其目前在台北有工作，並其他一切情狀，就被告甲○○之竊盜部分，量處有期徒刑肆月；又就恐嚇取財部分，量
    處有期徒刑拾月，並定應執行刑為有期徒刑壹年。及以扣案
    之機車鑰匙一支、安全帽二頂，均為被告甲○○所有；機車
    鑰匙為被告甲○○竊車所用之物，安全帽二頂，為被告甲○○與張家華二人共同恐嚇取財所用之物，依法均宣告沒收之
    等情。本院經核其認事用法，均無不當，量刑亦稱妥適。被
    告上訴意旨，否認有恐嚇取財之犯行，雖對於竊盜部分坦承
    犯行，惟認原審對於竊盜部分量刑不當云云，為無理由，應
    予駁回。
據上論斷，應依刑事訴訟法第三百六十八條，判決如主文。
本案經檢察官李傳來到庭執行職務。
中　　華　　民　　國　　94　　年　　3 　　月　　30　　日
 　　　　　　　　刑事第五庭     審判長法  官  楊明章
      　　　　　　　　　　　　　　　　法  官  戴勝利
      　　　　　　　　　　　　　　　　法  官  顏基典
以上正本證明與原本無異。
不得上訴。
　　　　　　　　　　　　　　　　　　　書記官  呂嘉文
中　　華　　民　　國　　94　　年　　3 　　月　　31　　日
附錄本判決論罪科刑法條：
刑法第三百二十條： (普通竊盜罪、竊佔罪)
意圖為自己或第三人不法之所有，而竊取他人之動產者，為竊盜
罪，處五年以下有期徒刑、拘役或五百元以下罰金。
意圖為自己或第三人不法之利益，而竊佔他人之不動產者，依項
之規定處斷。
前二項之未遂犯罰之。
刑法第三百四十六條： (單純恐嚇罪)：
意圖為自己或第三人不法之所有，以恐嚇使人將本人或第三人之
物交付者，處六月以上五年以下有期徒刑，得併科一千元以下罰
金。
以前項方法得財產上不法之利益，或使第三人得之者，亦同。
前二項之未遂犯罰之。
